臺灣高等法院刑事裁定　　　　　　　　 100年度抗字第1378號
抗　告　人
即　被　告　 劉天福
　　　　　　 李永田原名李建.
上列被告等因竊盜案件，不服臺灣臺北地方法院於中華民國100
年11月11日所為之羈押裁定，提起抗告，本院裁定如下：
    主  文
抗告駁回。
    理  由
一、原裁定略以：抗告人即被告劉天福、李永田經訊問後，坦承
    竊盜犯行，為其等所涉各件竊盜犯行，業據被害人等證述甚
    詳，並有監視器翻拍照片附卷可證，其等涉犯竊盜罪嫌重大
    ，且劉天福前有3次竊盜犯行、李永田有2次竊盜犯行，各次
    竊盜間隔不久，有事實足認有反覆實施同一犯罪之虞，爰依
    刑事訴訟法第101條之1第1項第5款規定，裁定劉天福、李永
    田應予羈押等語。
二、抗告意旨則謂：劉天福與李永田偵查中均坦承犯行，態度良
    好，劉天福已有穩定工作，李永田則有腹股溝疝氣等不適狀
    況，均無反覆施實同一犯罪之虞，懇求撤銷原裁定，更為具
    保、責付、限制住居等處分云云。
三、按法院對被告執行之羈押，本質上係為使訴訟程序得以順利
    進行或為保全證據或為保全對被告刑罰執行之目的，而對被
    告所實施之剝奪人身自由之強制處分。而「預防性羈押」具
    有保護社會安全措施之目的，依刑事訴訟法第101條之1第1
    項規定：「被告經法官訊問後，認為犯下列各款之罪，其嫌
    疑重大，有事實足認為有反覆實施同一犯罪之虞，而有羈押
    之必要者，得羈押之」，是法院審查預防性羈押被告之聲請
    時，即應就（1）被告犯罪嫌疑是否重大；（2）被告是否有
    刑事訴訟法第101條之1各款情事；（3）有事實足認為有反
    覆實施同一犯罪之虞等三要件為審查，並據卷內具體客觀事
    證予以斟酌後，決定是否有羈押之「正當原因」及「必要性
    」。又被告有無羈押之必要，法院自得按照訴訟進行程度，
    就具體個案情節予以斟酌決定，此有最高法院29年度抗字第
    57號判例可資遵循，如就客觀情事觀察，法院羈押裁定，無
    明顯違反憲法比例原則，即難謂違法或不當可言。
四、經查：
  (一)本案加重竊盜罪之犯罪事實，業據劉天福、李永田坦承不諱
    ，並據6名被害人及1名證人指述，並有路口監視器畫面及扣
    案扳手、一字起子2把、魚嘴鉗、球棒帽2頂、手套2雙、十
    字起子、萬能鎖、手電筒等證據，確有事實足認劉天福、李
    永田犯罪嫌疑重大。
  (二)另劉天福於69、75、85、89年間；李永田於75、78、80、84
    、87、90年間均因竊盜罪分別受有期徒刑判決確定，二人均
    有多次竊盜前科，此有本院被告前案紀錄表在卷可證，且劉
    天福、李永田等人於本案100年4月18日、同年9月10日、同
    年9月29日，先後以毀壞安全設備、攜帶兇器、侵入住宅等
    方式，連續犯3件加重竊盜罪，堪認劉天福與李永田有反覆
    實施同一竊盜罪之虞，倘未予羈押，有置不特定人之財產處
    於遭竊風險中。又本案雖經原審辯論終結，定100年12月2日
    宣判，惟尚未確定，認劉天福與李永田於此偵審階段，仍具
    羈押必要性，以維審判及執行之進行。至抗告意旨所執犯後
    態度良好、有穩定工作、健康欠佳等理由，均非停止羈押所
    需考量，故劉天福、李永田涉犯加重竊盜罪之預防性羈押原
    因尚未消滅，仍具羈押必要性，核原裁定准予羈押聲請並無
    違誤不當，抗告意旨所陳並無理由，應予駁回。
五、據上論斷，應依刑事訴訟法第412條，裁定如主文。
中    華    民    國   100    年    12    月    6     日
                  刑事第十庭審判長法  官  李麗玲
                                  法  官  張江澤
                                  法  官  陳明珠
以上正本證明與原本無異。
不得再抗告。
                                  書記官  張郁琳
中    華    民    國   100    年    12    月    6     日